臺灣彰化地方法院刑事判決
110年度交易字第709號
公  訴  人  臺灣彰化地方檢察署檢察官
被      告  林孝鐘


上列被告因公共危險案件，經檢察官提起公訴（110年度偵字第1
4216、14287號），本院判決如下：
    主  文
林孝鐘駕駛動力交通工具，吐氣所含酒精濃度達每公升零點二五
毫克以上，累犯，處有期徒刑捌月。又駕駛動力交通工具，吐氣
所含酒精濃度達每公升零點二五毫克以上，累犯，處有期徒刑柒
月。應執行有期徒刑壹年。
    犯罪事實
一、林孝鐘於民國110年11月10日19時及翌日即同年11月11日3時
    許，在其位於彰化縣○○鄉○○村○○路00○0號住處，飲用高粱酒
    後，仍基於酒後駕駛動力交通工具之犯意，於110年11月11
    日7時50分許，騎乘車牌號碼000-0000號普通重型機車上路
    。嗣於同日8時30分許，行經彰化縣○○鎮○○路0段000號前，
    不慎與謝陳秀良所騎乘、搭載謝椀如之車牌號碼000-000號
    普通重型機車發生車禍，致謝陳秀良、謝椀如均受有傷害(
    過失傷害均未據告訴)，經警到場處理，於同日8時58分測得
    林孝鐘吐氣所含酒精濃度高達每公升1.12毫克而查獲。
二、林孝鐘於110年11月11日21時許，在其上開住處，飲用高粱
    酒後，仍基於酒後駕駛動力交通工具之犯意，於翌日即110
    年11月12日7時30分許，騎乘車牌號碼000-0000號普通重型
    機車上路，前往鹿港鎮某處工地，於同日13時許，又自該處
    工地接續騎乘上開重型機車外出。嗣於同日13時40分許，在
    鹿港鎮三民路與中山路交岔路口處為警攔查，經警發現其身
    上散發酒味，於同日13時44分測得其吐氣所含酒精濃度達每
    公升0.41毫克而查獲。
三、案經彰化縣警察局鹿港分局報告臺灣彰化地方檢察署檢察官
    偵查起訴。　　
    理  由
一、本判決所引用被告以外之人於審判外之言詞或書面陳述，而
    不符合刑事訴訟法第159條之1至第159條之4之規定者，檢察
    官、被告林孝鐘均已明示同意作為證據（本院卷第83至84頁
    ），本院審酌各該證據製作時之情況，並無違法不當之情事
    ，以之作為證據應屬適當，依刑事訴訟法第159條之5第1項
    之規定，認具有證據能力。
二、上揭犯罪事實，業據被告坦承不諱，犯罪事實一部分，並有證人謝陳秀良於警詢時之證述、警員周峻鋐出具之職務報告書、道路交通事故現場圖、道路交通事故調查報告表（一）、（二）-1、被告之彰化縣警察局道路交通事故當事人酒精測定紀錄表、現場蒐證照片、彰化縣警察局舉發違反道路通管理事件通知單、謝陳秀良、謝椀如之彰化基督教醫療財團法人鹿港基督教醫院診斷書、車牌號碼000-0000、G39-362號重型機車之車輛詳細資料報表在卷可稽(偵14216號卷第25至37頁、第43頁、第47至67頁)；犯罪事實二部分，有酒精測試單、彰化縣○○○○○○○道路○○○○○○○○○○○○號碼000-0000重型機車之車輛詳細資料報表在卷足憑(偵14287號卷第25至29頁、第39頁)，足認被告自白與事實相符，堪可採信。本件事證明確，被告犯行堪以認定，應依法論科。
三、核被告就犯罪事實一、二所為，均係犯刑法第185條之3第1
    項第1款之駕駛動力交通工具，吐氣所含酒精濃度達每公升
    零點二五毫克以上罪。被告於犯罪事實二雖有2次酒後騎乘
    重型機車上路之行為，然其犯罪時間密接，且侵害之法益相
    同，在刑法評價上，以視為數個舉動之接續實行較為合理，
    屬接續犯，僅論以一罪。被告所犯上開2罪，犯意各別，行
    為互異，應分論併罰。被告前因公共危險案件，分別經本院
    以106年度交簡字第2279號判處有期徒刑4月、107年度交易
    字第26號判處有期徒刑6月確定，合併定應執行刑為有期徒
    刑8月，於107年7月17日易科罰金執行完畢，有卷附臺灣高
    等法院被告前案紀錄表可按，其受有期徒刑之執行完畢，5
    年以內故意再犯有期徒刑以上之罪，符合刑法第47條第1項
    累犯所定之要件，且依大法官釋字第775號解釋意旨，審酌
    本案被告犯罪情節，並無因適用刑法第47條第1項規定加重
    最低本刑致無法處以最低法定本刑，而使其所受刑罰超過所
    應負擔罪責之罪刑不相當情形，是被告所犯上開2罪，均應
    依刑法第47條第1項之規定，各加重其刑。又被告於犯罪事
    實一之110年11月11日3時許，也有飲用高粱酒之行為，已據
    被告於警詢、偵查中供述明確（偵14216號卷第19、104頁）
    ，起訴書未記載被告此部分飲酒行為，容有未洽，附此敘明
    。爰以行為人之責任為基礎，審酌被告曾有違背安全駕駛之
    前科紀錄，經本院以106年度交簡字第516號判處有期徒刑3
    月確定，經易科罰金執行完畢後，仍不思警惕，再為本件犯
    罪，其酒後騎車之行為，缺乏尊重其他用路人生命、財產安
    全之觀念，漠視社會大眾之交通安全，於犯罪事實一並不慎
    與他人發生車禍事故，經警到場處理查獲其酒駕犯行後，竟
    又為犯罪事實二之酒駕犯行，被告經警方測得之吐氣酒精濃
    度分別為每公升1.12毫克、0.41毫克，及其所為對社會道路
    安全所生危害程度、各次犯罪之情節、被告智識程度為高職
    畢業、職業為臨時工、未婚、患有癲癇、與父親同住等一切
    情狀，認公訴檢察官就犯罪事實一之酒駕犯行具體求處有期
    徒刑10月以上之刑度（見本院卷第89頁審判筆錄），略嫌過
    重，爰分別量處如主文所示之刑。又審酌被告所犯均為刑法
    第185條之3第1項第1款之罪，所侵害之法益相同，2次犯罪
    日期相近，並斟酌被告犯罪之次數、不法內涵、侵害法益程
    度等情，依刑法第51條第5款之規定，定其應執行之刑為有
    期徒刑1年。
據上論斷，應依刑事訴訟法第299條第1項前段，刑法第185條之3
第1項第1款、第47條第1項、第51條第5款，刑法施行法第1條之1
第1項，判決如主文。
本案經檢察官吳曉婷提起公訴，檢察官黃建銘到庭執行職務。
中　　華　　民　　國　　111 　年　　1 　　月　　25　　日
                  刑事第七庭    法  官  王素珍
以上正本證明與原本無異。　　　　　　　　　
如不服本判決應於收受判決後20日內向本院提出上訴書狀，並應
敘述具體理由。其未敘述上訴理由者，應於上訴期間屆滿後20日
內向本院補提理由書（均須按他造當事人之人數附繕本）「切勿
逕送上級法院」。
中　　華　　民　　國　　111 　年　　1 　　月　　25　　日
                                書記官  楊筱惠
附錄本案論罪科刑法條：
刑法第185條之3第1項第1款
駕駛動力交通工具而有下列情形之一者，處2年以下有期徒刑，
得併科20萬元以下罰金：
一、吐氣所含酒精濃度達每公升零點二五毫克或血液中酒精濃度
    達百分之零點零五以上。